【裁判字號】    97,消債更,639
【裁判日期】    971231
【裁判案由】    更生事件
【裁判全文】
臺灣板橋地方法院民事裁定          97年度消債更字第639號
聲  請  人  甲○○
上列當事人聲請消費者債務清理事件，本院裁定如下：
    主  文
債務人甲○○自中華民國九十七年十二月三十一日下午四時起開
始更生程序。
本件得由司法事務官進行更生程序。
    理  由
一、按法院開始更生程序之裁定，應載明其年、月、日、時，並
    即時發生效力；又法院裁定開始更生或清算程序後，得命司
    法事務官進行更生或清算程序，消費者債務清理條例第45條
    第1 項、第16條第1 項前段分別定有明文。
二、本件聲請意旨略以：聲請人因有不能清償債務情事，民國95
    年間依「中華民國銀行公會會員辦理消費金融案件無擔保債
    務協商機制」，與最大債權銀行中國信託商業銀行達成分期
    還款協議，同意自95年9 月起，分80期，每月償還新臺幣（
    下同）20,178元，聲請人自95年8 月起至97年3 月止均依約
    履行。惟聲請人於一致性協商契約訂定時，每月僅有30,000
    元左右之收入，扣除自己生活必要支出及扶養父母費用後，
    實已無力支應；且聲請人之兄楊宗諭目前入監服刑，聲請人
    所負扶養父母之責任更為重大，聲請人身心俱疲之下，實無
    能力繼續履行前開條件，故不得已於97年4 月毀諾。聲請人
    毀諾係因當初協議內容並不合理，未考量聲請人之必要生活
    及扶養支出，且聲請人因其兄入監服刑，致聲請人扶養父母
    之義務增加，是聲請人毀諾顯非出於自己之故意與過失，更
    非濫用更生或清算之債務清理程序，而確係因不可歸責於己
    之事由，致履行顯有重大困難之情形，爰請求裁定准予更生
    等語。
三、經查，聲請人主張之上開事實，業據其提出協議書、無擔保
    債務還款計劃表、債權人清冊、財團法人金融聯合徵信中心
    綜合信用報告、財政部臺灣省北區國稅局財產歸屬資料清單
    、95暨96年度綜合所得稅各類所得資料清單、協商還款收據
    影本、聲請人中國信託商業銀行房屋貸款轉帳帳戶存摺影本
    等為證。本件聲請人每月之收入約30,000元，有聲請人提出
    之永豐銀行薪轉戶存摺影本1 件在卷可稽，依協商結果每月
    卻應繳20,178元，扣除協商還款金額後僅餘9,822 元，則聲
    請人主張當初協議內容顯不合理，未考量聲請人之必要生活
    及扶養支出，實已無力支應；另聲請人之兄楊宗諭目前確實
    在監服刑，亦有聲請人所提在監執行證明書附卷可稽，此係
    因不可歸責己以致無法履行協商條件之事由，即非無據，堪
    信屬實。此外，復查無聲請人有消費者債務清理條例第6 條
    第3 項、第8 條或第46條各款所定駁回更生聲請之事由存在
    ，是本件更生聲請，應屬有據，爰裁定如主文。
中    華    民    國    97    年    12    月    31    日
                    民事第二庭    法  官  鍾啟煌
上為正本係照原本作成
本件不得抗告
本裁定已於97年12月31日下午4 時公告
中    華    民    國    97    年    12    月    31    日
                                  書記官  張國仁


司法院資訊處製作；財團法人民間司法改革基金會備份。
